【裁判字號】    92,上易,2182
【裁判日期】    920902
【裁判案由】    毒品危害防制條例
【裁判全文】
臺灣高等法院刑事判決                          九十二年度上易字第二一八二號
    上  訴  人
    即  被  告  甲○○
右上訴人因毒品危害防制條例案件，不服臺灣板橋地方法院九十二年度訴字第一三二
二號，中華民國九十二年六月十七日第一審判決（起訴案號：臺灣板橋地方法院檢察
署九十二年度毒偵字第一三四九號），提起上訴，本院判決如左：
    主  文
上訴駁回。
    事實及理由
一、本案經本院審理結果，認第一審以上訴人即被告甲○○犯毒品危害防制條例第十
    條第二項之施用第二級毒品罪，判處有期徒刑五月，並諭知易科罰金折算之標準
    為三百元折算一日，認事用法及量刑均無不當，應予維持，並引用第一審判決書
    有關施用第二級毒品記載之事實、證據及理由（如附件）。
二、被告上訴意旨略以：原審量刑過重，請從輕量刑，並給予緩刑云云。
三、惟查：關於刑之量定及緩刑之宣告，係實體法上賦予法院得為自由裁量之事項，
    倘其未有逾越法律所規定之範圍，或濫用其權限，即不得任意指摘為違法。且緩
    刑為法院刑罰權之運用，旨在獎勵自新，必須合於刑法第七十四條所定之條件，
    法院始有自由裁量之職權。經查：本件原審係審酌被告有多次施用毒品前科，素
    行不佳，顯見戒除毒癮之意志薄弱，惟念其犯行係戕害自身，對社會治安之危害
    尚非甚鉅，暨其犯後尚能坦承犯行、表示悔意，尚有幼兒需要照顧等一切情狀，
    始量處有期徒刑五月，並諭知易科罰金折算標準。再者，被告已因施用第一級毒
    品海洛因案件，經臺灣板橋地方法院檢察署檢察官於九十一年十月三十日以九十
    一年度偵字第八九四三號提起公訴，並經原審法院於九十二年一月二十七日以九
    十一年度訴字第二二九三號判處有期徒刑十月，嗣於九十二年四月一日，復經本
    院以九十二年度上訴字第七六七號判決駁回上訴，同年五月八日確定，自不符合
    刑法第七十四條得諭知緩刑之要件。被告提起上訴，認原判決量刑太重，且未宣
    告緩刑不當，就原審法院適法範圍裁量權之行使為爭執，惟原審量定刑期，已審
    酌被告之各種犯罪情狀，並無明顯失出，且被告之情狀亦不合於刑法第七十四條
    所定之條件，是被告執持前詞，提起上訴，為無理由，應予駁回。
據上論結，應依刑事訴訟法第三百七十三條、第三百六十八條，判決如主文。
本案經檢察官張秋雲到庭執行職務。
中      華      民      國    九十二    年      九      月      二      日
                              臺灣高等法院刑事第四庭
                                  審判長法  官  蔡  永  昌
                                        法  官  李  英  豪
                                        法  官  徐  昌  錦
右正本證明與原本無異。
不得上訴。
                                        書記官  吳  金  來
中      華      民      國    九十二    年      九      月      五     日
附件
臺灣板橋地方法院刑事判決                        九十二年度訴字第一三二二號
    公  訴  人  臺灣板橋地方法院檢察署檢察官
    被      告  甲○○  女  三十歲（民國○○○年○月○日生）
                        住臺北縣三重市○○街十八號二樓
                        現在臺灣桃園女子戒治所強制戒治中
                        身分證統一編號：Ｆ二二八二三五六一號
右列被告因毒品危害防制條例案件，經檢察官提起公訴（九十二年度偵字第一三四九
號），本院判決如左：
    主  文
甲○○施用第二級毒品，處有期徒刑伍月，如易科罰金，以參佰元折算壹日。
其餘被訴部分免訴。
    事  實
一、甲○○曾因施用毒品案件，經本院裁定送觀察、勒戒後，認有繼續施用毒品之傾
    向，由本院以八十七年度毒聲字第六０五號裁定令入戒治處所施以強制戒治，嗣
    停止戒治後於八十九年一月三十一日交付保護管束期滿，由臺灣板橋地方法院檢
    察署檢察官於八十九年四月八日以八十九年度戒毒偵字第二０一號不起訴處分確
    定。復因施用第一級毒品海洛因案件，經臺灣板橋地方法院檢察署檢察官於九十
    一年十月三十日以九十一年度偵字第八九四三號提起公訴，經本院於九十二年一
    月二十七日以九十一年度訴字第二二九三號判決，再因甲○○提起上訴，嗣於九
    十二年四月一日，經臺灣高等法院以九十二年度上訴字第七六七號判決上訴駁回
    ，同年五月八日確定。詎甲○○於強制戒治期滿五年內，另基於施用第二級毒品
    之犯意，於九十一年八月二十八日晚間，在台北市大同區某賓館內，施用第二級
    毒品安非他命一次，嗣於同年月二十九日十七時十分許，為警查獲後採尿送驗而
    得知上情。
二、案經臺北市政府警察局大同分局報告偵辦、臺灣高等法院退回併案後由臺灣板橋
    地方法院檢察署檢察官偵查起訴。
    理  由
壹、有罪部分：
一、右揭犯罪事實業經被告甲○○於本院審理時坦承不諱，其於九十一年八月二十九
    日為警查獲後所採之尿液，經送臺灣尖端生技醫藥股份有限公司檢驗結果，呈甲
    基安非他命及海洛因代謝物嗎啡陽性反應，此有該公司於九十一年九月四日之濫
    用藥物尿液檢驗報告附卷可稽。又被告前因施用毒品案件，經本院裁定送觀察勒
    戒後，因有繼續施用毒品傾向，由本院以八十七年度毒聲字第六０五號裁定令入
    戒治處所施以強制戒治，嗣停止戒治後於八十九年一月三十一日交付保護管束期
    滿，由臺灣板橋地方法院檢察署檢察官於八十九年四月八日以八十九年度戒毒偵
    字第二０一號不起訴處分確定，其復為本次犯行，經本院以九十一年度毒聲字第
    三００五號裁定令入戒治處所施以強制戒治等事實，有上開不起訴處分書、臺灣
    高等法院被告全國前案紀錄表一紙及裁定書在卷足憑。足認被告前揭自白與事實
    相符，堪予採信。是本件罪證明確，被告犯行已堪認定，自應依法論科。
二、核被告所為，係犯毒品危害防制條例第十條第二項之罪。爰審酌被告有多次施用
    毒品前科，素行不佳，顯見戒除毒癮之意志薄弱，惟念其犯行係戕害自身，對社
    會治安之危害尚非甚鉅，暨其犯後尚能坦承犯行、表示悔意，表示尚有幼兒需要
    照顧等一切情狀，量處如主文所示之刑，以示懲儆，並諭知易科罰金折算標準。
貳、免訴部分：
一、公訴意旨另以：被告甲○○復另行起意，於九十一年八月二十九日十六時五十八
    分為警採尿前九十六小時內，在不詳地點處所，非法施用第一級毒品嗎啡，嗣於
    同日十七時十分許，為警查獲後採尿送驗而得知上情，因認被告另涉犯毒品危害
    防制條例第十條第一項之施用第一級級毒品罪嫌云云。
二、按案件曾經判決確定者，應諭知免訴之判決，刑事訴訟法第三百零二條第一款定
    有明文。經查：右揭犯罪事實業經被告甲○○於本院訊問時自白不諱，並稱：「
    我是在九十一年八月二十八日晚間在台北市大同區的某家賓館吸食第二級毒品安
    非他命及第一級毒品海洛因的，第一、二級毒品我都是在同一個地方吸食的，我
    是先吸過安非他命，三、四個小時之後再吸食海洛因」（九十二年六月三日審判
    筆錄），公訴意旨並未舉證說明何以認為被告所施用者為嗎啡而非海洛因，而被
    告為警查獲時採集之尿液送驗後呈海洛因代謝物嗎啡陽性反應，有台灣檢驗科技
    股份有限公司濫用藥物尿液檢驗報告附卷可稽，業如前述，足見被告前揭自承施
    用第一級毒品海洛因犯行之自白屬實。惟被告此部分犯行，業經台灣高等法院以
    九十二年度上訴字第七六七號判決予以論罪科刑，並未連同第二級毒品部分退回
    檢察官，且業已判決確定，有前揭判決正本及本院查詢該案確定日期之電話查詢
    登記表在卷可稽（見九十二年度毒偵字第一三四九號卷、本院卷），是公訴意旨
    此部分即有誤解，依首開法條之規定，本件此部分自應諭知免訴之判決。
據上論斷，應依刑事訴訟法第二百九十九條第一項前段、第三百零二條第一款，毒品
危害防制條例第十條第二項、第二十三條第二項，刑法第四十一條第一項前段，罰金
罰鍰提高標準條例第二條，判決如主文。
本案經檢察官楊四猛到庭執行職務。
中      華      民      國    九十二    年      六      月     十七     日
                            臺灣板橋地方法院刑事第五庭
                                    法  官  王  偉  光
右正本證明與原本無異。
如不服本判決，應於判決送達後十日內向本院提出上訴狀( 應附繕本 )，上訴於
臺灣高等法院。
                                    書記官  陳  怡  君
中      華      民      國    九十二    年      六      月     十九     日
附錄本案論罪科刑法條全文
毒品危害防制條例第十條
施用第一級毒品者，處六月以上五年以下有期徒刑。
施用第二級毒品者，處三年以下有期徒刑。


司法院資訊處製作；財團法人民間司法改革基金會備份。
